臺灣高等法院臺中分院刑事判決       100年度上訴字第2340號
上  訴  人
即  被  告  謝淑真
上列上訴人因毒品危害防制條例案件，不服臺灣臺中地方法院
100年度訴字第1102號中華民國100年7月20日第一審判決（起訴
案號：臺灣臺中地方法院檢察署100年度撤緩毒偵字第33號），
提起上訴，本院判決如下：
    主  文
上訴駁回。
    理  由
一、按不服地方法院之第一審判決而上訴者，須提出上訴書狀，
    並應敘述具體理由，此為上訴必備之程式；其所提出之書狀
    未敘述上訴理由，或僅曾以言詞陳述上訴理由者，均應於上
    訴期間屆滿後二十日內補提理由書於第一審法院；第一審法
    院經形式審查，認逾期未補提上訴理由者，應定期間命補正
    ，逾期未補正者，為上訴不合法律上之程式，應以裁定駁回
    ，如第一審法院未以裁定駁回，第二審法院應以上訴不合法
    律上之程式判決駁回；倘已提出上訴理由，但所提非屬具體
    理由者，則由第二審法院以上訴不合法律上之程式，判決駁
    回；以上於刑事訴訟法第350條、第361條、第362條、第367
    條定有明文。而所謂「具體理由」，必係依據卷內既有訴訟
    資料或提出新事證，指摘或表明第一審判決有何採證認事、
    用法或量刑等足以影響判決本旨之不當或違法，而構成應予
    撤銷之理由，始克當之；倘僅泛言原判決認定事實錯誤、違
    背法令、量刑失之過重或輕縱，而未依上揭意旨指出具體事
    由，或形式上雖已指出具體事由，然該事由縱使屬實，亦不
    足以認為原判決有何不當或違法者，皆難謂係具體理由（最
    高法院97年台上字第892號刑事判決意旨參照）。
二、本案上訴人即被告謝淑真（下稱被告）不服原審判決提起上
    訴，其上訴狀所載理由略以：因被告已經長期間在喝美沙冬
    治療，希望法官能再給一次機會云云。
三、查本件原審以被告犯施用第一級毒品海洛因及第二級毒品甲
    基安非他命二罪，且構成累犯，分別判處被告有期徒刑1年
    、6月，並定應執行刑為有期徒刑1年2月，經核原審之論罪
    科刑均無不當之處，本案被告之上訴意旨並未依據卷內既有
    訴訟資料或提出新事證，指摘或表明第一審判決有何採證認
    事、用法或量刑等足以影響判決本旨之不當或違法，仍以上
    開情詞指摘原判決不當而提起上訴，依其所提出之上訴理由
    尚不足以認為原判決有何不當或違法，顯非屬具體理由，核
    之上揭說明，應認其上訴違背法律上之程式，應予以駁回，
    並不經言詞辯論為之。
四、依刑事訴訟法第367條前段、第372條判決如主文。
中    華    民    國    100     年    11    月    25    日
            刑事第三庭    審判長法  官  王  增  瑜
                                法  官  曾  佩  琦
                                法  官  李  悌  愷
以上正本證明與原本無異。
施用第一級毒品部分得上訴。
施用第二級毒品部分，不得上訴。
如不服本判決應於收受送達後十日內向本院提出上訴書狀，其未
敘述上訴之理由者，並得於提起上訴後十日內向本院補提理由書
（均須按他造當事人之人數附繕本）「切勿逕送上級法院」。
                                書記官  陳  妙  瑋
中    華    民    國    100     年    11    月    25    日